臺灣橋頭地方法院民事裁定
111年度再易字第11號
再審原告    郭維明  
再審被告    高聖傑  

                      送達處所：高雄左營○○○00000○○                                  ○
上列當事人間請求損害賠償事件，再審原告對於中華民國111年4
月13日本院110年度簡上字第80號確定判決，提起再審之訴，本
院裁定如下：
    主  文
再審之訴駁回。
再審訴訟費用由再審原告負擔。    
    理  由
一、按再審之訴，應於30日之不變期間內提起。前項期間，自判
    決確定時起算，判決於送達前確定者，自送達時起算；其再
    審之理由發生或知悉在後者，均自知悉時起算，民事訴訟法
    第500條第1項、第2項前段分別有明文。本院110年度簡上字
    第80號判決之訴訟標的金額未逾新臺幣150萬元，不得上訴
    第三審，於民國111年4月13日宣示判決時確定，再審原告於
    同年月25日收受判決（見本院110年度簡上字第80號卷第217
    頁送達證書），其於同年5月13日向本院提起本件再審之訴
    ，有蓋用本院收狀戳之民事再審之訴狀在卷可稽（本院卷第
    9頁），未逾30日之不變期間，合先敘明。
二、次按再審之訴，應以訴狀表明下列各款事項，提出於管轄法
    院為之：㈠當事人及法定代理人；㈡聲明不服之判決及提起再
    審之訴之陳述；㈢應於如何程度廢棄原判決及就本案如何判
    決之聲明；㈣再審理由及關於再審理由並遵守不變期間之證
    據。再審之訴不合法者，法院應以裁定駁回之，民事訴訟法
    第501條第1項、第502條第1項分別定有明文。易言之，對於
    確定判決提起再審之訴，應以有民事訴訟法第496條第1項各
    款或第497條之原因為限，此項原因亦即再審理由，必須於
    訴狀中表明之，否則其訴即屬不合法，毋庸命其補正，逕以
    裁定駁回之（最高法院70年台再字第35號裁定意旨參照）。
三、本件再審原告對於本院110年度簡上字第80號民事確定判決
    （下稱原確定判決）提起再審之訴，據其書狀主張：再審原
    告於開庭時有些有趣情形：㈠法官、書記官兩位女人在開庭
    中互相爭議；㈡法官自座位上走到再審被告之位置問案，其
    走到法庭中聽到、看到法官與再審被告之聲音，說些什麼、
    我的辯駁。結果6位法警來到其身旁，其對法警說：其不會
    衝動，只是聽法官與再審被告說什麼，其於開庭後，謝謝法
    警，結果只剩3位法警；㈢3位法官於開庭時看著其律師提供
    的錄影帶：⒈其比的中指，其看不到其之食指(是食指斷掉，
    或其無食指)；⒉手撫摸生殖器(其有提供真正撫摸生殖器之
    相片)，拉、提大的褲子(其在法官面前有拿了大的褲子)，
    以一個老人的一生中沒有做過的事拿到本院，白紙黑字來告
    ，其一定保證會維護其之清白、人格、名譽，一定要黑白，
    要分明也等語，再審原告未敘明係依民事訴訟法第496條第1
    項何款或同法第497條規定之再審事由提起本件再審之訴，
    亦未指明原確定判決有何合於法定再審事由之具體情事，難
    認已合法表明再審理由，依上開規定及說明，再審原告提起
    本件再審之訴為不合法，本院無庸命其補正，應逕以裁定駁
    回之。
四、據上論結，本件再審之訴為不合法，爰裁定如主文。　　
中　　華　　民　　國　　111 　年　　5 　　月　　27　　日
                  民事第二庭審判長法　官　謝文嵐
　　　　　　　　                  法  官  翁熒雪
　　　　　　　　                  法  官  許慧如
以上正本係照原本作成。
不得抗告。
中　　華　　民　　國　　111 　年　　5 　　月　　27　　日
                                  書記官　方柔尹